臺灣高等法院刑事判決
109年度上易字第900號
上  訴  人  
即  被  告  陳世偉



上列上訴人即被告因妨害名譽案件，不服臺灣士林地方法院108
年度易字第702號，中華民國109年3月12日第一審判決（起訴案
號：臺灣士林地方檢察署108年度偵字第2020號），提起上訴，
本院判決如下：
    主  文
上訴駁回。               
    事實及理由
一、經本院審理結果，認第一審以上訴人即被告陳世偉犯刑法第
    309條第1項之公然侮辱罪，判處拘役20日，並諭知易科罰金
    之折算標準為新臺幣1,000元折算1日，認事用法及量刑均無
    不當，應予維持，並引用第一審判決書記載之事實、證據及
    理由（如附件）。
二、被告上訴意旨略以：被告為跑外送餐飲服務，先後做過有無
    快送、Lalamove、快遞公司，並曾應徵foodpanda，最後落
    腳Ubereats，大家都有被告之私人電話與登入密碼，很可能
    真遭駭客登入，需要再查。陳姓女子根本不存在，可能是偽
    帳號，被告亦完全不識該人，純係臉書以前好友之一。告訴
    人楊文彥表示被告係在個人臉書或個人粉絲專業回文怒罵，
    請調查記錄，如無，請還被告清白。告訴人在取證過程中亦
    未能確定辱罵其之留言是否被告所為，只是懷疑為被告所留
    ，告訴人亦證稱其與被告並未結怨，故被告犯罪動機明顯不
    足。加以告訴人後補之證據，係在被告接獲到案通知書或法
    院通知書始節錄，既如告訴人所言當時已非被告臉書好友，
    亦非該名突然消失帳號之陳姓女子之好友，則告訴人取得該
    等後補證據之方式顯屬不正當，該等證據亦僅證明被告當時
    確曾與該名陳姓女子訴苦，以不當手法取得之證據應屬無效
    ，況告訴人已違法在前云云。
三、惟查原判決業已詳述認定被告於民國107年11月29日15時許
    ，在自己名為「陳世偉」之社群軟體臉書頁面公然張貼侮辱
    告訴人之文字等犯罪事實所憑之證據及被告之辯解如何不足
    採之理由，經核其證據之取捨、採證之方法，俱與經驗法則
    及論理法則無違。被告雖於本院準備程序提出登入紀錄資料
    （見本院卷第63至67頁），欲證明其臉書帳號遭盜用乙事，
    然其既稱該等資料係於109年間所接獲（見本院卷第62頁）
    ，已難據以證明其臉書帳號於本案發生之時（即107年11年2
    9日）確有遭人盜用之情，遑論其自案發後迄今始終未就其
    所稱帳號被盜用之事報警追查，空言臉書帳號遭人盜用云云
    ，自不足採。又被告與告訴人間有無怨隙，與本案犯罪事實
    之認定亦無必然關連，縱告訴人證稱其與被告間並無糾紛（
    見原審易字卷第78頁），亦難據為有利於被告之認定。至被
    告雖指告訴人係以不當手法取得證據云云，然未舉證以實其
    說，空言指摘告訴人違法取證云云，亦難採信。本案事證已
    明，被告聲請傳喚證人周佩謙，欲證明告訴人是否透過證人
    周佩謙取證等情（見本院卷第62頁），並請求調查其臉書粉
    絲專頁，確認其有無在臉書做違法之事（見本院卷第82頁）
    ，經核俱無調查之必要，併此敘明。被告前揭上訴意旨，無
    非係對原判決已說明事項及屬原審採證認事職權之適法行使
    ，徒憑己見，逕為相異之評價，自不足採，其上訴為無理由
    ，應予駁回。
據上論斷，應依刑事訴訟法第373條、第368條，判決如主文。
本案經檢察官陳幸敏到庭執行職務。
中　　華　　民　　國　　109 　年　　7 　　月　　30　　日
                  刑事第十六庭  審判長法　官  葉騰瑞
                                      法　官  廖紋妤
                                      法　官  陳芃宇
以上正本證明與原本無異。
不得上訴。
                                      書記官  李佳芬
中　　華　　民　　國　　109 　年　　7 　　月　　31　　日